【裁判字號】    89,訴,2093
【裁判日期】    900831
【裁判案由】    毒品危害防制條例
【裁判全文】
臺灣板橋地方法院刑事判決                        八十九年度訴字第二九三號
    公  訴  人  臺灣板橋地方法院檢察署檢察官
    被      告  甲○○
右列被告因毒品危害防制條例案件，經檢察官提起公訴 (八十九年度毒偵字第六五四
四號、八十九年度毒偵緝字第一一七一號、第一一七二號)，及移送併辦（臺灣桃園
地方法院檢察署八十九年度毒偵字第二九七八號），本院判決如左：
    主  文
甲○○連續施用第一級毒品，累犯，處有期徒刑拾月，扣案如附表編號一、二（4）
、三（1）所示之物品沒收銷燬、編號二（2）、三（2）所示之物品沒收；又連續施
用第二級毒品，累犯，處有期徒刑拾月，扣案如附表編號二（5）所示之物品沒收銷
燬、編號二（1）、（3）所示之物沒收。應執行有期徒刑壹年陸月。扣案如附表編號
一、二（4）、（5）、三（1）所示之物品沒收銷燬、編號二（1）、（2）、（3）、
三（2）所示之物品沒收。
    事  實
一、甲○○前有多次犯罪前科，於民國八十七年二月間因違反麻醉藥品管理條例案件
    ，經本院判處有期徒刑六月，於八十八年四月二十七日縮短刑期執行完畢；其後
    復於八十七年間因施用第二級毒品安非他命案件，經臺灣板橋地方法院檢察署檢
    察官向本院聲請裁定送觀察、勒戒，經本院以八十七年度毒聲字第二二一八號裁
    定送觀察、勒戒後，認無繼續施用毒品之傾向，由臺灣板橋地方法院檢察署檢察
    官於八十七年十月十九日以八十七年度偵字第一六二二０號不起訴處分確定；詎
    甲○○猶不知悔改，復基於概括犯意，自八十九年一月間起至八十九年十月五日
    止，連續多次，在臺北縣五股鄉陸光一村五十八號及桃園縣大溪鎮○○路九十一
    號八樓之一住處，分別以注射針筒摻礦泉水加海洛因之方式施用第一級毒品海洛
    因，平均二至三日施用一次，及以吸食器施用第二級毒品安非他命，平均一週施
    用一次。嗣先後於（一）八十九年一月二十五日凌晨零時許，在臺北縣五股鄉陸
    一村八十四號，與郭日強、陳佑任（以上二人另案審理）同時為警查獲；（二）
    八十九年二月十四日二十時許，在臺北縣五股鄉○○路六巷九號四樓住處為警查
    獲，並扣得供施用第一級毒品所用如附表編號一所示之內含液態海洛因之注射針
    筒乙支；（三）八十九年五月二十二日十九時許，在桃園縣大溪鎮○○路九十一
    號八樓之一為警查獲，並扣得其所有供施用毒品所用如附表編號二所示之物品；
    （四）八十九年十月五日二十三時許，在臺北縣五股鄉○○路六巷九號四樓住處
    為警查獲，並扣得供施用第一級毒品所用如附表編號三所示之海洛因一包及已使
    用過之注射針筒三支。
二、案經臺北市政府警察局中山分局、臺北縣警察局蘆洲分局、土城分局報請臺灣板
    橋地方法院檢察署檢察官偵查起訴及桃園縣警察局八德分局報請臺灣桃園地方法
    院檢察署檢察官移送併辦。
    理  由
一、右揭犯罪事實，業據被告甲○○於本院審理中坦承不諱，並有如附表所示之扣案
    案物品可資佐證，且其先後為警查獲時採集之尿液，經檢驗結果，確呈甲基安非
    他命或嗎啡陽性反應，此有臺北縣政府衛生局八十九年二月十七日北縣衛六字第
    ０七六三八號、八十九年三月二十一日北縣衛六字第一四六二六號尿液煙毒檢驗
    成績書、桃園縣政府衛生局八十九年六月十七日不法藥物尿液檢定書、臺北市立
    療養院八十九年十月十二日煙毒尿液檢驗報告書各乙紙附卷可稽。又扣案之物品
    ，其中編號一部分之注射針筒，經檢驗結果確有第一級毒品海洛因殘留，有法務
    部調查局（九０）陸（一）字第九０００三二七一號檢驗通知書乙紙附卷為證；
    其中編號二（4）、編號三 (1)部分，經檢驗結果，確係第一級毒品海洛因，分
    別驗餘淨重０．０三公克、０．０四公克，此分別有法務部調查局（八九）陸（
    一）字八十九年六月十五日第00000000號、八十九年十一月二十一日第
    00000000號鑑定通知書各乙附卷為證；編號二（5）部分，經檢驗結果
    ，確係第二級毒品安非他命，驗餘淨重０．０九二二公克，亦有憲兵司令部刑事
    支援中心九十年八月三日（九０）綱得字第一００五一六號鑑驗通知書乙紙附卷
    為證，從而本件罪證明確，被告犯行應堪認定。
二、核被告甲○○所為，係犯毒品危害防制條例第十條第一項之施用第一級毒品罪及
    同條第二項之施用第二級毒品罪。其非法持有第一級毒品海洛因、第二級毒品安
    非他命之低度行為，已為渠進而施用之高度行為所吸收，均不復另論。被告先後
    多次施用第一級、第二級毒品，時間密接，觸犯構成要件相同之罪名，顯係分別
    基於概括犯意為之，均應依刑法第五十六條連續犯之規定，以一罪論並加重其刑
    。又被告所犯前開二罪，犯意各別，行為互異，應予分論併罰。又被告前曾於八
    十七年二月間因違反麻醉藥品管理條例案件，經本院判處有期徒刑六月，於八十
    八年四月二十七日縮短刑期執行完畢，有臺灣高等法院檢察署刑案紀錄簡覆表乙
    份附卷可證，其於有期徒刑執行完畢五年內再犯本罪，為累犯，爰依刑法第四十
    七條之規定，遞加重其刑。爰審酌被告之品行、犯罪之動機、目的、手段、施用
    毒品之期間及犯罪後態度良好坦承犯行等一切情狀，量處如主文所示之刑，並定
    其應執行之刑，以示懲儆。
三、扣案如附表所示之編號一、二（4）、（5）、三（1）所示之物，均為查獲之毒
    品，爰依毒品危害防制條例第十八條第一項前段之規定，併予宣告沒收銷燬之；
    其餘物品則係被告所有供施用毒品所用之物，業據其供承在卷，應依刑法第三十
    八條第一項第二款宣告沒收之。
據上論斷，應依刑事訴訟法第二百九十九條第一項前段，毒品危害防制條例第十條第
一項、第二項、第十八條第一項前段，刑法第十一條前段、第五十六條、第四十七條
、第五十一條第五款、第三十八條第一項第二款，判決如主文。
本案經檢察官壽勤偉到庭執行職務
中      華      民      國    九十      年      八      月    三十一    日
                                    臺灣板橋地方法院刑事第六庭
                                        法  官  徐  蘭  萍
右正本證明與原本無異
如不服本判決應於送達後十日內向本院提出上訴狀
                                        書記官  莊   川   億
中      華      民      國    九十      年      八      月    三十一    日
附錄本案論罪科刑法條全文：
毒品危害防制條例第十條
施用第一級毒品者，處六月以上五年以下有期徒刑。
施用第二級毒品者，處三年以下有期徒刑。
附表：
┌──┬────────┬───────┬─────┬────────┐
│編號│查獲時地        │ 品        名 │數    量  │備    註        │
├──┼────────┼───────┼─────┼────────┤
│一  │八十九年二月十四│含液態海洛因之│ 一支     │液態海洛因係第一│
│    │日二十時許      │注射針筒      │          │級毒品，惟與注射│
│    │臺北縣五股鄉五福│              │          │針筒無法分離，爰│
│    │路六巷九號四樓  │              │          │依法沒收銷燬    │
│    ││              │          │                │
│    │                │              │          │                │
├──┼────────┼───────┼─────┼────────┤
│二  │八十九年五月二十│(1)吸食器     │ 二組     │為被告與不詳姓名│
│    │二日十九時許    │              │          │之友人所共有，供│
│    │桃園縣大溪鎮慈湖│              │          │施用安非他命所用│
│    │路九十一號八樓之│              │          │之物            │
│    │一              │(2)注射針筒   │ 二支     │供施用第一級毒品│
│    │                │              │          │所用之物        │
│    │                │(3)分裝袋     │ 三個     │供施用第二級毒品│
│    │                │              │          │所用之物        │
│    │                │(4)海洛因     │ 一包（驗 │第一級毒品      │
│    │                │              │ 餘淨重0.0│                │
│    │                │              │ 3公克)   │          │
│    │                │(5)安非他命   │ 一包（驗 │第二級毒品      │
│    │                │              │ 餘淨重0.0│                │
│    │                │              │ 922公克）│                │
├──┼────────┼───────┼─────┼────────┤
│三  │八十九年十月五日│(1)海洛因     │一包（驗餘│第一級毒品      │
│    │二十三時許      │              │淨重0.04公│                │
│    │臺北縣五股鄉五福│              │克）      │                │
│    │路六巷九號四樓  │              │          │                │
│    │                │(2)注射針筒（ │三支      │供施用第一級毒品│
│    │                │   已使用）   │          │所用之物        │
│    │                │              │          │                │
└──┴────────┴───────┴─────┴────────┘


司法院資訊處製作；財團法人民間司法改革基金會備份。
